臺灣板橋地方法院刑事判決　　　　　　100年度簡上字第440號
上 訴 人即
被告黃秀花之配偶
　　　　　　何賜蘭
被　　　告　黃秀花
上　訴　人
即　被　告　董月桃
上列上訴人等因被告等涉犯賭博案件，不服本院100 年度簡字第
1551號中華民國100 年3 月16日刑事簡易判決（聲請簡易判決處
刑案號：100 年度偵字第1140號《原審誤載為第1141號》），提
起上訴，本院管轄之第二審合議庭判決如下：
    主  文
上訴駁回。
    事實及理由
壹、程序部分
一、按當事人對於下級法院之判決有不服者，得上訴於上級法院
    ；又被告之法定代理人或配偶，得為被告之利益獨立上訴，
    刑事訴訟法第344 條第1 項、第345 條分別定有明文。故除
    當事人得提起上訴外，被告之配偶亦得為被告之利益獨立提
    起上訴。經查，上訴人何賜蘭為被告黃秀花之配偶，此有戶
    役政連結作業系統查詢結果1 份在卷可參（本院卷第16 頁
    ），又本件關於被告黃秀花之上訴狀中，雖載明上訴人為被
    告黃秀花，然係由上訴人何賜蘭委請同案被告董月桃代撰上
    訴狀內容後，由上訴人何賜蘭於具狀人欄按捺指印，被告黃
    秀花不知悉本件上訴事宜一節，業據上訴人何賜蘭於本院審
    理中陳明在卷（本院卷第44頁），顯見上訴人何賜蘭應係因
    不諳法令，致於上訴狀中誤載上訴人為被告黃秀花，實際上
    ，係上訴人何賜蘭以自己為上訴人，為被告黃秀花之利益提
    起上訴，故其上訴仍應由本院依法受理，合先敘明。
二、被告黃秀花經合法傳喚，無正當理由不到庭，爰依刑事訴訟
    法第371 條規定，不待其陳述，由檢察官一造辯論而逕行判
    決。
三、按被告以外之人（包括證人、鑑定人、告訴人、被害人及共
    同被告等）於審判外之陳述雖不符刑事訴訟法第159 條之1
    至之4 等4 條之規定，而經當事人於審判程序同意作為證據
    ，法院審酌該言詞陳述或書面陳述作成時之情況，認為適當
    者，亦得為證據，同法第159 條之5 第1 項定有明文。立法
    意旨在於傳聞證據未經當事人之反對詰問予以核實，原則上
    先予排除。惟若當事人已放棄反對詰問權，於審判程序中表
    明同意該等傳聞證據可作為證據，基於尊重當事人對傳聞證
    據之處分權，及證據資料愈豐富，愈有助於真實發見之理念
    ，且強化言詞辯論主義，使訴訟程序得以順暢進行，上開傳
    聞證據亦均具有證據能力。經查，被告董月桃及檢察官於審
    理期日，對於下列經本院調查之證據方法，均同意具備證據
    能力，本院審酌上開證據亦無非法取供等不法情形，因認本
    案經調查之證據均有證據能力。
貳、實體部分
一、本案經本院審理結果，認原審以被告黃秀花、董月桃均係犯
    刑法第266 條第1 項之在公共場所賭博財物罪，並引用刑事
    訴訟法第449 條第1 項前段、第3 項、第454 條第2 項、第
    450 條第1 項，刑法第266 條第1 項前段、第2 項、第42條
    第3 項前段，刑法施行法第1 條之1 第1 項、第2 項前段規
    定，逕以簡易判決處刑，量處被告2 人各罰金新臺幣（下同
    ）8,000 元，如易服勞役，均以1,000 元折算1 日，扣案之
    象棋1 副（共32顆）、骰子2 顆、賭資360 元均沒收，其認
    事用法及量刑均無不當，應予維持，並引用原審判決書記載
    之事實、證據及理由（詳如附件）。
二、上訴人何賜蘭上訴意旨略以：被告黃秀花只是看別人坐在公
    園石桌那邊，所以跟著坐下來，警察就來了，被告黃秀花並
    未參與賭博云云。被告董月桃上訴意旨略以：伊只是坐在公
    園石桌旁聊天，沒有賭博，有施正二可作證，警詢時是警察
    脅迫伊，且當時被告黃秀花已經承認有賭博，伊才承認賭博
    ，偵訊時因不懂法律，也不敢翻供，所以承認有賭博，至於
    警察在伊所坐石桌上扣到的40元，是伊託人買香菸之找零，
    而被告黃秀花桌前扣到的50元，是警察叫被告黃秀花自行拿
    出來的，並非賭資云云。
三、經查：
（一）被告黃秀花、董月桃與柯銘耀及另1 名姓名年籍不詳之成
      年人，於民國99年12月10日中午12時許，在臺北縣永和市
      （現改制為新北市永和區）仁愛公園之公共場所內之石桌
      旁，以象棋1 副、骰子2 顆為賭具，賭博財物一節，業據
      被告黃秀花、董月桃於警詢及偵查中坦承不諱，經核與證
      人柯銘耀、施正二於警詢、偵查中之證述相符（100 年度
      偵字第1140號卷第18-25 、90-92 頁），參以被告2 人與
      柯銘耀為警查獲時，均坐於石桌旁，桌上除放置象棋、骰
      子等賭具外，在被告黃秀花、董月桃及柯銘耀桌前則分別
      置有50元、40元及270 元之硬幣，顯然係供被告2 人與柯
      銘耀賭博所用之賭資，此有現場照片6 幀在卷可佐（上揭
      偵查卷第51-53 頁），並有象棋1 副（共32顆）、骰子2
      顆及360 元扣案可憑，堪信被告2 人確有於前揭公共場所
      賭博財物之犯行。被告董月桃雖辯稱放置於石桌上之40元
      係託人買香菸之找零云云，而證人施正二於本院審理中亦
      證稱：現場遺留的零錢有1 份是柯銘耀的，另外2 份是警
      察叫黃秀花、董月桃拿出來的等語（本院100 年度簡上字
      第440 號卷第47頁），然被告董月桃與證人施正二於警詢
      、偵查中始終未陳稱上開情事，且2 人所述之石桌上放置
      該50元、40元零錢之原因，亦不相符，已難信其為真實，
      且觀以現場照片，被告董月桃之石桌上僅放置40元零錢，
      未見香菸之蹤跡，則若被告董月桃上揭所辯為真，則顯示
      被告董月桃僅將購得之香菸放入個人皮包或口袋中，不僅
      未同時將零錢收入，反而放置於石桌上，增加金錢失竊或
      遺失之風險，亦有悖於常情，故難認被告董月桃上揭辯詞
      為真實可採。
（二）被告董月桃另辯稱於警詢、偵查中之自白均屬虛偽云云，
      然其於本院準備程序中先陳稱：警詢中是警察脅迫伊，所
      以才會承認有賭博云云，復改稱：伊在警詢中會害怕，警
      察說反正伊等坐在椅子上，就表示伊等有賭博，警察沒有
      威脅伊，警察叫伊照實講，因為當時黃秀花已經承認有賭
      博，伊因為害怕所以就照黃秀花說的，承認有賭博云云（
      上揭本院卷第25、27頁），前後供詞反覆，上揭所述可否
      採信，非無疑義。且被告董月桃於本院審理中一再陳稱：
      被告黃秀花係因精神狀況不正常，方於警詢中供稱有賭博
      犯行云云（上揭本院卷第59頁），則依被告董月桃所述被
      告黃秀花既有精神疾病，衡情，一般人對於精神疾病患者
      陳述之真實性，多會存有疑慮而不致一昧附和，且被告董
      月桃於98年間，曾2 次為警查獲賭博犯行，經本院以98年
      度簡字第4368號、第7902號判刑確定，有臺灣高等法院被
      告前案紀錄表1 份在卷可參，顯見被告董月桃並非第一次
      遭警詢問，亦應知悉警詢中之陳述將影響其犯行是否成立
      ，然竟於警詢中因受患有精神疾病之被告黃秀花自白陳述
      之影響，而同為自白賭博犯行之陳述，顯有違常情，況被
      告董月桃於警詢中所述賭博規則、每次押注金額及4 人座
      位等情，不僅與證人黃秀花於警詢中所述相符，亦與證人
      柯銘耀、施正二於警詢中之證述相符，則若被告董月桃係
      因前揭因素而於警詢中為虛偽陳述，則其所述又豈有與證
      人施正二、柯銘耀均相符之可能。次查，被告董月桃於10
      0 年1 月26日偵訊時亦自白賭博犯行，並以證人身分證述
      被告黃秀花及柯銘耀均有參與賭博，同案被告施正二則未
      參與賭博等語（上揭偵查卷第91頁），則縱使其先前警詢
      時確係因警方脅迫或被告黃秀花已自白犯行等原因，而虛
      偽承認賭博犯行，然其於上揭偵訊時，距離99年12月10日
      警詢，已間隔月餘，上揭影響其陳述之原因均已消滅，竟
      仍於偵查中未表示警詢中係為不實自白，仍自白犯行，實
      難認被告董月桃於偵訊中之陳述，有何因受到警詢時心理
      狀態影響，致為虛偽自白之情。從而，被告董月桃翻異前
      詞，辯稱警詢及偵訊中均為不實自白云云，顯不可採。
（三）證人施正二於本院審理中固證稱：當時係被告柯銘耀和另
      外3 人在賭博，那3 人走掉後，伊和被告董月桃、黃秀花
      剛剛坐在那3 人先前坐的位子，並沒有賭博，警察就來了
      云云（上揭本院卷第46-47 頁），惟證人施正二於審理中
      證述扣案零錢部分，已與被告董月桃於本院審理中之供述
      不同，詳如前述，況證人施正二於警詢時已證稱：被告董
      月桃係伊上家，被告柯銘耀係下家，被告黃秀花則為對家
      ；伊剛坐在石桌前準備與被告柯銘耀、董月桃、黃秀花賭
      博時，即被警方逮捕；伊有看到警方到場時，柯銘耀正要
      交付20元給董月桃等語（上開偵查卷第23-24 頁），經核
      與證人柯銘耀於警詢中證稱：伊於99年12月10日12時許開
      始和施正二、董月桃、黃秀花一起賭博；伊因為放槍，所
      以警察到達時，伊正要交付20元予董月桃等語相符（上揭
      偵查卷第19頁），加以證人施正二於警詢及偵訊時，不僅
      未提及現場有何原先和柯銘耀賭博之「另外3 個人」，甚
      且對於賭博規則皆能清楚交代，另就上下家之相對位置之
      敘述，亦與現場採證照片所顯示之相對位置相吻合（上開
      偵查卷第51頁），堪認證人施正二於警詢及偵查中之證述
      ，方為真實可採，其於審理中所為上開證述，顯係迴護被
      告2 人之詞，尚難據以為被告2 人有利之認定，併此敘明
      。
（四）綜上，足認被告董月桃、黃秀花確有於上揭時間、地點賭
      博財物之犯行，被告董月桃事後翻異其於警詢及偵查中之
      自白，空言否認犯行，並為如上之辯解，要與卷內證據所
      呈現之事實不符，所辯洵屬事後圖飾卸責之詞，另上訴人
      何賜蘭空言陳稱被告黃秀花並未參與賭博云云，亦無可採
      。從而，上訴人何賜蘭與被告董月桃上訴求予撤銷改判，
      均核無理由，應予駁回。
據上論斷，依刑事訴訟法第455 條之1 第1 項、第3 項、第368
條、第371 條、第373 條，判決如主文。
本案經檢察官陳世錚到庭執行職務執行職務。
中    華    民    國   100    年    8     月    23    日
                  刑事第十七庭  審判長法  官  陳信旗
                                      法  官  劉正偉
                                      法  官  俞秀美
上列正本證明與原本無異。
不得上訴。
                                      書記官  謝怡貞
中    華    民    國   100    年    8     月    23    日